臺灣士林地方法院刑事判決
111年度審交易字第683號
公  訴  人  臺灣士林地方檢察署檢察官楊冀華
被      告  李蘇兒


上列被告因過失傷害案件，經檢察官提起公訴（111 年度偵字第
8515號），被告在本院準備程序中就被訴事實為有罪之陳述，經
本院獨任法官裁定改依簡式審判程序審理後，茲判決如下：
    主  文
李蘇兒因過失傷害人，處拘役伍拾伍日，如易科罰金，以新臺幣
壹仟元折算壹日。
    事  實
一、李蘇兒於民國110 年12月6 日晚間7 時33分許，駕駛0000-0
    0 號自用小客車，沿臺北市大同區民權西路第1 車道，由東
    往西，駛至該路段與延平北路3 段之交岔路口處，欲左轉延
    平北路2 段時，原應注意車輛於左轉彎時，應於交岔路口30
    公尺前顯示方向燈，並應注意車前狀況及兩車並行之間隔，
    隨時採取必要之安全措施，而依當時雨天、夜間有照明、柏
    油路面濕潤無缺陷、視距良好無障礙物等情形，亦無不能注意
    之情事，竟疏未注意有呂銘昌騎乘000-0000號重機車搭載劉
    怡顯，在其後方行駛之路況，又未在交岔路口30公尺前顯示
    左轉方向燈，即貿然左轉，以致呂銘昌見狀煞避不及，其機車右
    側車身遂撞擊李蘇兒之小客車左側車身肇事，呂銘昌、劉怡
    顯因而人車倒地，呂銘昌受有手肘挫傷、胸壁挫傷、腹壁挫
    傷、膝部挫傷、手肘開放性傷口(有縫合，約5公分)等傷害
    ，劉怡顯則受有手部挫傷、膝部挫傷、足部挫傷、手指開放
    性傷口、手指部位伸指肌腱撕裂傷等傷害。李蘇兒於肇事後
    犯罪未被發覺前，即向到場處理之警員倪依婷自承為肇事駕
    駛，事後並接受裁判。
二、案經呂銘昌、劉怡顯訴請臺北市政府警察局大同分局移送臺
    灣士林地方檢察署檢察官偵查起訴。
    理  由
一、本件係依簡式審判程序審判之案件，依刑事訴訟法第273 條
    之2 規定，其證據調查不受同法第159 條第1 項、第161 條
    之2 、第161 條之3 、第163 條之1 及第164 條至第170 條
    等規定之限制，合先敘明。
二、訊據被告李蘇兒坦承上揭過失傷害犯行不諱，且查：
  (一)上揭犯罪事實，迭經被告於本院審理時坦承屬實，核與呂
      銘昌、劉怡顯於警詢及檢察事務官偵查中指述之事故情節
      相符（偵查卷第39頁、第47頁、第147 頁），此外，並有
      道路交通事故現場圖、道路交通事故調查報告表、現場及
      車損照片、行車紀錄器與現場監視器攝錄事故經過之翻拍
      照片各1 份附卷（偵查卷第75頁、第85頁至第87頁、第97
      頁至第101 頁、第103 頁至第121 頁），及上揭行車紀錄
      器與監視器錄影光碟1 片扣案可資佐證，足徵被告前開自
      白與事實相符，可以採信；又呂銘昌受有手肘挫傷、胸壁
      挫傷、腹壁挫傷、膝部挫傷、手肘開放性傷口(有縫合，
      約5公分)之傷害，劉怡顯則受有手部挫傷、膝部挫傷、足
      部挫傷、手指開放性傷口、手指部位伸指肌腱撕裂傷之傷
      害等情，亦有馬偕紀念醫院出具之診斷證明書2 份在卷可
      考（偵查卷第45頁、第51頁）。
  (二)按，「汽車行駛時，駕駛人應注意車前狀況及兩車並行之
      間隔，並隨時採取必要之安全措施」、「汽車行駛至交岔
      路口，左轉彎時，應距交岔路口三十公尺前顯示方向燈或
      手勢」，道路交通安全規則第94條第3 項、第102 條第1 
       項第5 款分別定有明文，本件依上揭調查報告表（二）
      所載（偵查卷第87頁），被告領有適當之駕駛執照，對前
      揭規定，當難諉為不知，而綜合上揭調查報告表（一）及
      現場照片可知（偵查卷第85頁、第97頁），肇事當時雨天
      、夜間有照明，肇事地點為柏油路面，濕潤無缺陷，視距
      良好無障礙物，依此路況，亦無不能注意之情事，然被告
      仍疏未注意於交岔路口三十公尺前顯示方向燈，復未注意
      其他車輛，即貿然左轉，以致肇事，被告顯有違反上開規
      定之過失，即本件經臺北市車輛行車事故鑑定委員會鑑定
      結果，亦認被告左轉彎未依規定使用方向燈且未注意其他
      車輛，為本件事故之肇事原因，呂銘昌則無肇事因素，此
      有臺北市交通事件裁決所111 年6 月21日北市裁鑑字第11
      13105128號函暨所附該會之鑑定意見書在卷可考（偵查卷
      第161 頁）；被告之過失與呂銘昌、劉怡顯之受傷間，並
      均有相當因果關係。
  (三)至被告雖一度辯稱：伊有打左轉燈並保持在內側車道云云
      （本院卷第36頁），惟觀諸前開行車紀錄器畫面顯示，被
      告駕駛之小客車於通過停止線進入交岔路口時，仍在顯示
      右轉方向燈，此與被告上開辯解顯然不符，而與呂銘昌在
      警詢中指稱：被告有慢速打右轉方向燈，伊從左側要超車
      時，被告因不明原因急打左方向燈並急左轉等語（偵查卷
      第83頁），較為吻合，退一步言，縱認被告隨後有再打左
      轉方向燈，然對呂銘昌而言，被告驟然變換車行方向，縱
      然有先打方向燈，也根本難以防範，是被告前揭所辯應係
      卸責之詞，並不足採，附此敘明。
  (四)綜上所述，本件事證明確，被告犯行洵堪認定，應依法論
      科。
三、核被告所為，係犯刑法第284 條前段之過失傷害罪。被告以
    1 個過失行為，致呂銘昌、劉怡顯2 人受傷，為想像競合犯
    ，應依刑法第55條規定處斷。被告於肇事後犯罪尚未被發覺
    前，即向前來處理事故之警員倪依婷坦承為肇事駕駛，有道
    路交通事故肇事人自首情形紀錄表存卷可查（偵查卷第91頁
    ），事後並接受裁判，所為符合自首規定，爰依刑法第62條
    前段規定減輕其刑。爰審酌被告並無交通事故之類似前科，
    有臺灣高等法院被告前案紀錄表可考，其駕車未依規定左轉
    彎復未注意其他車輛，以致肇事，為本件事故原因，呂銘昌
    則難認有何過失，被告犯後雖坦承犯行，惟尚未與呂銘昌、
    劉怡顯達成和解，另斟酌呂銘昌、劉怡顯之傷勢狀況，被告
    之年齡智識、社會經驗與其他一切情狀，量處如主文所示之
    刑，並諭知易科罰金之折算標準，以示懲儆。
據上論斷，應依刑事訴訟法第273 條之1 第1 項、第299 條第1 
 項前段，刑法第284 條前段、第55條、第41條第1 項前段、第6
2條前段，刑法施行法第1 條之1 第1 項，判決如主文。
本案經檢察官林嘉宏到庭執行職務。
中　　華　　民　　國　 111    年　　10　　月　　17　　日
                  刑事第十庭法  官  陳彥宏  
以上正本證明與原本無異。
如不服本判決應於收受送達後20日內向本院提出上訴書狀，並應
敘述具體理由。其未敘述上訴理由者，應於上訴期間屆滿後20 
日內向本院補提理由書 (均須按他造當事人之人數附繕本 )「切
勿逕送上級法院」。
因疫情而遲誤不變期間，得向法院聲請回復原狀。
                            書記官  李文瑜
中　　華　　民　　國　　111 　年　　10　　月　　17　　日
論罪法條：
刑法第284條
因過失傷害人者，處一年以下有期徒刑、拘役或十萬元以下罰金
；致重傷者，處三年以下有期徒刑、拘役或三十萬元以下罰金。